最高法院刑事裁定　　　　　　　　　 111年度台抗字第1091號
抗　告　人　吳淨馳
上列抗告人因偽造文書案件，不服臺灣高等法院中華民國111年7
月8日駁回其聲明異議之裁定（111年度聲字第1658號），提起抗
告，本院裁定如下：
    主  文
抗告駁回。
    理  由
一、按受刑人或其法定代理人或配偶以檢察官執行之指揮為不當
    者，得向諭知該裁判之法院聲明異議，刑事訴訟法第484 條
    定有明文。而所稱「檢察官執行之指揮不當」，係指檢察官
    有積極執行指揮之違法及其執行方法有不當等情形而言，是
    檢察官如依確定判決、裁定指揮執行，即無執行之指揮違法
    或其執行方法不當之可言。復按刑法施行法第8條之1已明文
    規定：「於中華民國94年1月7日刑法修正施行前，其追訴權
    或行刑權時效已進行而未完成者，比較修正前後之條文，適
    用最有利於行為人之規定。於108年12月6日刑法修正施行前
    ，其追訴權或行刑權時效已進行而未完成者，亦同。」亦即
    須行刑權時效於刑法修正施行前業已開始進行而未完成者，
    始生比較新舊法之問題。
二、本件原裁定以：抗告人吳淨馳聲明異議意旨主張其因偽造文
    書案件，經臺灣高等法院97年度上更（二）字第558 號判決
    處有期徒刑2 年，再經本院98年度台上字第3870號判決駁回
    上訴確定，嗣由臺灣臺北地方檢察署檢察官執行，並通緝抗
    告人。而抗告人犯罪日期在民國89年間，係在94年1月7日刑
    法修正施行前，應適用較有利之修正前刑法第84條行刑權時
    效規定，其行刑權時效業已完成，惟該署於107年8月23日以
    北檢泰節107 執聲他1634字第0000000000號函覆其行刑權時
    效應適用修正後刑法第84條規定，否准抗告人聲請撤銷通緝
    ，爰依法提出聲明異議云云。然抗告人所犯偽造文書案件，
    係於98年7月9日判決確定，行刑權係在刑法94年1月7日修正
    施行以後始發生，自無須比較新舊法，應逕依修正後刑法第
    84條規定計算行刑權時效期間，抗告人認為應適用修正前刑
    法第84條規定，容有誤會，臺灣臺北地方檢察署函覆其行刑
    權時效應適用新法規定，否准抗告人撤銷通緝之聲請，難認
    有何執行之指揮違法或其執行方法不當，因而駁回抗告人對
    於檢察官執行之異議聲明，經核於法尚無不合。而抗告人經
    上開判決所處有期徒刑2 年，自98年7月9日判決確定日開始
    起算，並非刑法94年1月7日修正施行前時效已進行而未完成
    之情形，依上說明，自無比較新舊法而適用最有利規定之問
    題，應適用修正施行後刑法第84條第1項第3款之規定，其行
    刑權時效期間為15年。又抗告人逃匿而通緝，致不能開始執
    行，依刑法施行法第8條之1後段規定，應適用較有利抗告人
    之108年12月6日修正施行前刑法第85條第2 項規定，其行刑
    權時效停止進行已達15年期間之四分之一即3年9月，停止原
    因視為消滅，故抗告人之行刑權時效期間15年，應加計停止
    原因繼續存在之期間3年9月，合計18年9 月後，其行刑權時
    效始完成，則檢察官仍應指揮執行上開判決所諭知應執行之
    徒刑，自不能撤銷對抗告人之通緝，難認其執行之指揮有何
    違法或不當，原審因而駁回抗告人異議之聲明，即無違誤。
    抗告意旨猶謂應比較新舊法，適用較有利之修正前刑法第84
    條規定，其行刑權時效已完成云云，據以指摘原裁定不當，
    其抗告自難認為有理由，應予駁回。
據上論結，應依刑事訴訟法第412條，裁定如主文。
中    華    民    國   111    年    9     月    1     日
                  刑事第三庭審判長法  官  徐  昌  錦  
                                  法  官  林  恆  吉  
                                  法  官  江  翠  萍  
                                  法  官  侯  廷  昌  
                                  法  官  林  海  祥  
本件正本證明與原本無異
                                  書記官
中    華    民    國   111    年    9     月    5     日